臺灣板橋地方法院刑事判決　　　　　　　　　　　　　九十三年度訴字第四五號
　　公　訴　人　臺灣板橋地方法院檢察署檢察官
　　被　　　告　甲○○
右列被告因毒品危害防制條例案件，經檢察官提起公訴（九十三年度毒偵緝字第五一
號），本院依簡式審判程序判決如左：
    主  文
甲○○連續施用第一級毒品，累犯，處有期徒刑拾月。
    事  實
一、甲○○前因肅清煙毒條例、麻醉藥品管制條例、傷害、偽藥、妨害風化等案件，
    經法院定應執行刑後，於民國八十五年七月四日假釋付保護管束出獄，嗣該保護
    管束經撤銷後，再自八十八年十月二十五日起執行殘刑二年七月六日，於九十一
    年五月三十日執行完畢；其又因施用毒品案件，經觀察、勒戒後，認無繼續施用
    毒品之傾向，而由臺灣板橋地方法院檢察署檢察官於八十七年十月二十二日以八
    十七年度偵字第一九四九八號為不起訴處分在案。詎猶未戒除毒癮，基於施用第
    一級毒品之概括犯意，自九十二年九月十日在臺灣板橋地方法院檢察署觀護人室
    採尿前回溯二十六小時內之某時，至九十三年一月二十六日止，在臺北縣三峽鎮
    ○○街一七一號住處，以注射針筒施打之方式，連續施用第一級毒品海洛因。嗣
    於九十二年九月十日前往臺灣板橋地方法院檢察署觀護人室採集尿液送驗，及於
    九十三年一月二十六日下午二時許，在臺北縣三峽鎮○○街九十五巷二十九號前
    為警逮捕時所採集之尿液檢體，均呈嗎啡陽性反應，始查悉上情。甲○○因本案
    施用毒品犯行，經本院依檢察官聲請，以九十二年度毒偵字第三二六六號裁定送
    觀察、勒戒後，雖有繼續施用毒品之傾向，惟因毒品危害防制條例修正施行，檢
    察官即未再聲請強制戒治。
二、案經臺灣板橋地方法院檢察署觀護人移送該署檢察官偵查起訴。被告甲○○於本
    院準備程序進行中，就被訴事實為有罪之陳述，經告知簡式審判程序之旨，並聽
    取公訴人、被告之意見後，本院合議庭裁定由受命法官獨任進行簡式審判程序。
    理  由
一、右揭犯罪事實，業據被告於本院準備程序、審理中自白不諱，其於九十二年九月
    十日在臺灣板橋地方法院檢察署觀護人室，以及九十三年一月二十六日為警逮捕
    時所採集之尿液檢體，分別送臺灣檢驗科技股份有限公司以酵素免疫分析法初驗
    、氣相層析質譜儀法確認之結果，均呈嗎啡陽性反應，有該公司於九十二年二月
    二十九日及九十三年二月十日出具之濫用藥物尿液檢驗報告二份、臺灣板橋地方
    法院檢察署受保護管束人尿液檢體監管紀錄表、臺北縣政府警察局三峽分局查獲
    違反毒品危害防制條例採集尿液檢體送驗清單各一紙在卷足憑。再按海洛因係由
    嗎啡經化學合成之半人工合成品，其毒性倍於嗎啡，其施打或吸食後經人體代謝
    作用而分解成毒性較低之嗎啡，而於尿液中被檢測出，故吸食或施打海洛因或嗎
    啡在尿液中均以嗎啡形態被檢測出，又海洛因經注射或吸入人體後，其代謝物嗎
    啡之平均可檢出時限約為二十六小時，此皆為本院職務上已知之事實，並據行政
    院衛生署藥物食品檢驗局以八十一年九月八日藥檢壹字第八一一四八八五號函示
    明確，是被告上開自白，核與事實相符。其確有連續施用第一級毒品海洛因之犯
    行，已甚明確。再查，被告前因施用毒品案件，經送觀察、勒戒後，認無繼續施
    用毒品之傾向，而由臺灣板橋地方法院檢察署檢察官於八十七年十月二十二日為
    不起訴處分在案；其再因本次施用毒品犯行，另由本院依檢察官聲請，以九十二
    年度毒聲字第三二六六號裁定送觀察、勒戒，雖有繼續施用毒品之傾向，惟因毒
    品危害防制條例經修正施行，檢察官未再聲請強制戒治等情，復有上開不起訴處
    分書、本院裁定、臺灣板橋地方法院檢察署觀察勒戒執行指揮書、同署九十三年
    二月五日乙○博庚九十三執更字第二四三號函、同署檢察官釋票回證、臺灣臺北
    看守所附設勒戒處所有無繼續施用毒品傾向證明書、臺灣高等法院被告全國前案
    記錄表各一份在卷足參。綜上所述，本案事證明確，被告施用第一級毒品犯行堪
    予認定，應依法論科。
二、核被告所為，係犯毒品危害防制條例第十條第一項之施用第一級毒品罪。被告持
    有第一級毒品海洛因之低度行為，為施用之高度行為所吸收，不另論罪。其自九
    十二年九月十日在臺灣板橋地方法院檢察署觀護人室採尿前回溯二十六小時內某
    時，迄九十三年一月二十六日止，期間多次施用第一級毒品犯行，時間緊接，所
    犯係構成要件相同之罪，顯係基於概括犯意為之，為連續犯，應論以施用第一級
    毒品罪一罪，並加重其刑。再者，被告前曾因肅清煙毒條例、麻醉藥品管制條例
    、傷害、偽藥、妨害風化等案件，經法院定應執行刑後，於八十五年七月四日假
    釋付保護管束出獄，嗣該保護管束經撤銷，再自八十八年十月二十五日起執行殘
    刑二年七月六日，甫於九十一年五月三十日執行完畢，有臺灣高等法院被告全國
    前案紀錄表一份在卷足參，其受有期徒刑之執行完畢，五年內再犯本件有期徒刑
    以上之罪，為累犯，應依刑法第四十七條規定，遞加重其刑。檢察官雖僅就被告
    九十二年九月十日在臺灣板橋地方法院檢察署觀護人室採尿前二十六小時內某時
    之施用第一級毒品犯行提起公訴，惟前述被告其餘施用海洛因犯行，與起訴部分
    有連續犯之裁判上一罪關係，本院自應併予審究。爰審酌被告素行不良，前並已
    因施用毒品案件，獲得不起訴處分之寬典，猶不能戒除毒癮，可見其漠視法令禁
    制，自我控制能力薄弱，惟施用毒品所生危害，尚以自戕健康為主，對他人生命
    、財產法益尚無明顯重大實害等一切情狀，量處如主文所示之刑，以示懲儆。
三、檢察官移送併辦意旨（九十三年度毒偵緝字第五四號，含八十八年度偵字第七一
    八五號）另以：被告於八十七年十二月十五日為警採尿前二十六小時內某時，在
    不詳地點，施用第一級毒品海洛因，嗣為警八十七年十二月十五日晚間七時許，
    在臺北縣三峽鎮○○路一九四號十三樓查獲，因認被告此部分所犯施用第一級毒
    品罪嫌，與前揭論罪科刑部分，具有連續犯之裁判上一罪關係。惟查：移送併辦
    部分所載之犯罪時間，距離本件被告施用毒品之九十二年九月十日在臺灣板橋地
    方法院檢察署觀護人室採尿前二十六小時內某時起至九十三年一月二十六日止，
    二者相距已將近五年；期間被告並曾於八十八年八月二日入監執行上揭殘刑及另
    案之有期徒刑三年八月，迄九十二年六月九日始假釋出獄，另經臺灣高等法院被
    告全國前案紀錄表記載明確。則被告於九十二年六月九日出獄後再犯本案，已係
    另行起意而為，與八十七年十二月十五日採尿前回溯二十六小時內某時之施用第
    一級毒品犯行，並不具備裁判上一罪關係。本院自不得就移送併辦部分併予審究
    ，應退回由檢察官另行處理。
據上論斷，應依刑事訴訟法第二百七十三條之一第一項、第二百九十九條第一項前段
，毒品危害防制條例第十條第一項，刑法第十一條前段、第五十六條、第四十七條，
判決如主文。
本案由檢察官黃明絹提起公訴，經檢察官張云綺到庭執行職務。
中      華      民      國    九十三    年      四      月     十六     日
                                臺灣板橋地方法院刑事第八庭
                                    法  官  劉元斐
右正本證明與原本無異。
如不服本判決，應於判決送達後十日內向本院提出上訴狀 (應附繕本) ，上訴於臺灣
高等法院。
                  書記官    郭玉芬
中      華      民      國      九十三      年    四    月    二十一    日
附錄本案論罪科刑所引法條：
毒品危害防制條例第十條第一項：
施用第一級毒品，處六月以上五年以下有期徒刑。
